# 请教陈老师税务稽查补交以前年度增值税的账务处理

提问人：877046713 时间：2017-03-27 19:07:26
陈老师，一家单位采取如下销售政策，当购买一定金额时给与千分之一的销售折扣，税务稽查时对该部分折扣要求补交以前年度增值税，请问该如何处理

回答人：chenyiwei
如果前期未恰当地进行税务处理和申报缴纳增值税，应考虑是否构成前期差错，视其影响是否重大，决定是否需要追溯重述前期报表。